【裁判字號】    95,上易,7
【裁判日期】    950310
【裁判案由】    竊盜
【裁判全文】
臺灣高等法院花蓮分院刑事判決           95年度上易字第7號
上  訴  人
即  被  告  戊○○
上列上訴人因竊盜案件，不服臺灣花蓮地方法院94年度易字第
277號中華民國94年12月15日第一審判決（起訴案號：臺灣花蓮
地方法院檢察署94年度偵字第3342、3343號；移送併辦案號94年
度偵字第3505、4069號），提起上訴，本院判決如下：
    主  文
原判決撤銷。
戊○○連續攜帶兇器竊盜，累犯，處有期徒刑壹年。
    事  實
一、戊○○曾因竊盜案件，分別經法院判處有期徒刑7月及1年，
    經定應執行刑期1年5月確定，甫於民國94年4月29日縮刑期
    滿執行完畢，猶不知悔改，基於意圖為自己不法所有之概括
    犯意，連續為下列竊盜犯行：
  (一)94年6月10日上午10時許，在花蓮縣秀林鄉富世村可樂社區
    ○○道路旁工寮，見門未上鎖，而入內徒手竊取丁○○所有
    之砍草機1台。
  (二)94年8月10日上午10時許，在花蓮縣新城鄉○○村○○街15
    巷3號己○○住處，徒手破壞該處後門紗窗後，侵入屋內竊
    取裝飾刀1把（毀損及侵入住宅部分未據告訴）。
  (三)94年8月19日凌晨零時許，在花蓮縣新城鄉康樂村南三棧25
    之1號乙○○住處旁未有人居住之儲藏室，見儲藏室未上鎖
    ，即入內竊取割草機、抽水馬達各1台（侵入建築物部分未
    據告訴）。
  (四)94年8月22日下午2時許，至花蓮縣秀林鄉民治41號甲○○住
    處外，持自己所有客觀上可供兇器使用之螺絲起子1把，以
    之拆下並竊取甲○○所有之冷氣1台。
  嗣因轄區員警知有竊盜案件發生，在不知犯罪行為人為戊○○
  之前，戊○○向有偵查權之員警自首坦承前述犯行，並接受偵
  訊。
二、案經被害人己○○訴由花蓮縣警查局新城分局報告臺灣花蓮
    地方法院檢察署檢察官偵查起訴及移送併辦審理。
    理  由
一、上揭事實，業據被告戊○○於警詢及原審法院訊問時坦承不
    諱，核與被害人即證人丁○○、己○○、乙○○、甲○○、
    呂忠誠、林群山於警詢中之證詞相符，並有贓物認領保管收
    據4張、現場照片及取贓照片共9張1份在卷可稽，事證明確
    ，犯行堪以認定。
二、核被告所為，係犯刑法第320條第1項之普通竊盜罪（(一)、(二)
    、(三)事實部分）、同法第321條第1項第3款攜帶兇器竊盜罪
    （(四)事實部分）。被告所犯前開數次竊盜犯行，時間緊接，
    構成要件相同，顯係基於概括犯意反覆為之，依連續犯規定
    ，論以較重之攜帶兇器竊盜罪。被告戊○○曾因竊盜案件，
    分別經法院判處有期徒刑7月及1年，經定應執行刑期1年5月
    確定，甫於94年4月29日縮刑期滿執行完畢，其於前案執行
    完畢後，5年內再犯本件有期徒刑以上之罪，應依刑法第47
    條累犯之規定，遞加重其刑。又被告於轄區員警知有竊盜案
    件發生，在不知犯罪行為人為被告之前，向有偵查權之員警
    坦承前述犯行，並接受偵訊，業經承辦員警丙○○到庭證述
    明確，應依刑法第62條前段自首之規定，減輕其刑，爰先加
    後減之。爰審酌被告之素行不佳、犯罪方法、所得利益及犯
    罪後態度等一切情狀，量處如主文所示之刑。被告犯罪用之
    螺絲起子1把，並未扣案，無證據證明未滅失仍然存在，爰
    不另為沒收之諭知。又公訴意旨認被告於94年8月20日，在
    花蓮縣新城鄉○里路37號庚○○所經營之朝陽小客車租賃公
    司，以石塊破壞該處後門玻璃後，侵入屋內竊取電腦主機及
    螢幕部分，惟該部分犯行為被告所否認，蒞庭檢察官於原審
    以證據不足，減縮此部分起訴事實（原審卷第68頁），併予
    說明。
三、原審依前開法律關係，對被告予以論罪科刑，固非無見，惟
    漏未審酌被告之行為已符自首之規定，即有未當，被告上訴
    意旨指摘係自首犯罪，為有理由，應由本院撤銷改判。
四、依刑事訴訟法第369條第1項、第299條第1項前段，刑法第56
    條、第321條第1項第3款、第47條，第62條前段，判決如主
    文。
本案經檢察官李土城到庭執行職務。
中    華    民    國    95    年    3    月     10    日
                  刑事庭審判長法  官  謝志揚
                              法  官  蔣有木
                              法  官  湯文章
以上正本證明與原本無異。
本判決不得上訴。
                              書記官  李德霞
中    華    民    國    95    年    3    月     10    日
附錄：本案論罪科刑法條全文
刑法第321條：
犯竊盜罪而有左列情形之一者，處6月以上、5年以下有期徒刑：
一  於夜間侵入住宅或有人居住之建築物、船艦或隱匿其內而犯
    之者。
二  毀越門扇、牆垣或其他安全設備而犯之者。
三  攜帶兇器而犯之者。
四  結夥三人以上而犯之者。
五  乘火災、水災或其他災害之際而犯之者。
六  在車站或埠頭而犯之者。
前項之未遂犯罰之。


司法院資訊處製作；財團法人民間司法改革基金會備份。
